【裁判字號】    98,消債抗,167
【裁判日期】    980720
【裁判案由】    清算事件
【裁判全文】
臺灣臺北地方法院民事裁定           98年度消債抗字第167號
抗  告  人  甲○○
即債務人  （原名徐月勤）
代  理  人  謝孟馨律師
上列抗告人因消費者債務清理事件聲請暫免繳納費用，對於中華
民國98年4 月8 日本院98年度消債救字第7 號裁定提起抗告，本
院裁定如下：
    主  文
抗告駁回。
抗告程序費用新臺幣壹仟元由抗告人負擔。
    理  由
一、按債務人聲請清算而無資力支出消費者債務清理條例第6 條
    之費用者，固得聲請法院以裁定准予暫免繳納；惟無資力支
    出費用之事由，應釋明之；此觀該條例第7 條第1 、2 項規
    定自明。又當事人無資力支出訴訟費用者，固得聲請訴訟救
    助，然所謂無資力係指窘於生活，且缺乏經濟信用者而言（
    參照最高法院43年台抗字第152 號裁判意旨）。
二、本件抗告意旨略以：抗告人經濟窘困，無力支付消費者債務
    清理條例第6 條所定之聲請費等費用，抗告人業向財團法人
    法律扶助基金會台北分會申請法律扶助獲准，依法律扶助法
    第62條規定，經分會准予法律扶助之無資力者，法院應准予
    訴訟救助云云。經查，抗告人聲請清算雖主張其無資力支出
    上開費用乙情，惟據其於清算聲請時所提出之台北富邦商業
    銀行與華南商業銀行存摺內之記載（參本院98年度消債清字
    第30號卷宗第26至35頁），抗告人於民國96年間存入金額合
    計新台幣（下同）885,144 元，平均每月存入金額為73,762
    元，而97年1 月至9 月存入金額合計為560,456 元，平均每
    月存入金額為62,273元。是以，抗告人雖於清算聲請時陳稱
    其每月固定收入依薪資單所示為46,895元，而其他之鐘點費
    、獎金等收入具有不確定性，惟依抗告人存摺內存入金額觀
    之，以96年、97年平均每月存入金額73,762元、62,273元計
    算，抗告人按協商條件每月償還40,433元，並另外清償台東
    區中小企業銀行（現為荷蘭銀行）每月4,772 元後，平均每
    月尚有17,068元至28,557元間之金額可供支配，已超過內政
    部所定台北市每人每月最低生活費支出14,152元，堪認足有
    資力支出消費者債務清理條例第6 條之費用。
三、綜上所述，本件縱有抗告人所述本條例第7 條第1 項之總則
    適用，惟抗告人亦不合於第7 條第2 項無資力支出費用之條
    件，自不應准予暫免繳納費用。抗告意旨指摘原裁定為不當
    ，求予廢棄云云，為無理由，應予駁回。
中    華    民    國     98    年    7    月    20    日
                  民事第五庭  審判長法  官  薛中興
                                    法  官  吳佳薇
                                    法  官  陳靜茹
上為正本係照原本作成
本件不得再抗告
中    華    民    國     98    年    7    月    20    日
                                    書記官  鄭雅雲


司法院資訊處製作；財團法人民間司法改革基金會備份。
